臺灣臺中地方法院刑事判決　　　　　　　　　　　　九十三年度易字第二四七八號
　　公　訴　人　台灣台中地方法院檢察署檢察官
　　被　　　告　戊○○
　　　　　　　　丙○○
右列被告因竊盜等案件，經檢察官聲請簡易判決處刑（原聲請案號：九十三年度偵字
第一四０四一號、第一四八四六號），及移
，本院台中簡易庭認不宜以簡易判決處刑，簽移本院刑事庭依通常程序審理，本院判
決如左：
    主  文
戊○○以犯竊盜為常業，累犯，處有期徒刑壹年貳月。扣案之鑰匙壹把沒收。
丙○○共同連續竊盜，處有期徒刑拾月。扣案之鑰匙壹把沒收。
    犯罪事實
一、戊○○前於民國（下同）九十一年五月二十三日因竊盜案，經本院判處有期徒刑
    六月確定，再於九十一年十月十四日因竊盜案，經本院判處有期徒刑十月，於九
    十一年十一月十一日確定，而於九十一年八月十九日入監執行，前開二案接續執
    至九十二年十一月二十日縮刑期滿，視為已執行有期徒刑完畢，丙○○於九十二
    年五月二十八日亦因竊盜案件，經本院沙鹿簡易庭判處罰金二千元，於九十二年
    六月二十三日確定，並於九十二年七月十六日繳清罰金，二人均不知悔改，戊○○基於以竊盜為常業之犯意，單獨於附表、三、四、六、八、九、十、十一、十
    三、十四、十六、十七、二十一、二十四、二十六、二十七所示之時間，與具有
    共同意圖為自己不法之所有之犯意聯絡，且基於概括犯意之丙○○，共同於附表
    編號二、五、七、十二、十五、十八、十九、二十、二十二、二十三、二十五所
    示之時間，另丙○○又單獨於附表編號一所示之時間（詳如附表所示），在台中
    縣烏日鄉○○村○○路九十七號旁空地，前後計竊取庚○○所有，放置於前開空
    地或該空地之貨櫃屋內，各如附表編號一至二十六所示之物得逞，嗣於九十四年
    一月五日戊○○復單獨進入前開空地之貨櫃屋內行竊，將挖土機保護環搬運至空
    地後方時，尚未及運離前開空地，即為警當場查獲而未得逞。再戊○○另承前開
    常業竊盜之犯意，丙○○亦承前開連續竊盜之概括犯意，二人並基於共同犯意聯
    絡，分別（一）於九十三年八月三日上午十一時許，在台中市○區○○○路大慶
    火車站前，由戊○○交付其所有之鑰匙一把予丙○○，再由丙○○發動機車電門
    之方式，共同竊取己○○所有停放於該處之車號ＪＧＷ─九００號重型機車一輛
    得逞；（二）於九十三年八月二十一日凌晨二時許，在台中縣烏日鄉○○路十五
    之一號（無故侵入住宅部分，未據提出告訴），共同竊取盛揚機械股份有限公司
    所有之鐵槽總重四十公斤得逞，戊○○並恃行竊惟生，以資為業。嗣分別於九十
    三年八月九日下午一時許，戊○○騎乘前開竊得之重型機車，途經台中縣霧峰鄉
    ○○路與中投便道時，為警當場查獲，並扣得其所有前開行竊之鑰匙一把；另於
    九十三年八月二十一日上午十一時許，在台中縣烏日鄉○○路十三之八號前整理
    前開竊得之鐵槽準備變賣時，為警當場查獲。
二、案經台中縣警察局烏日分局報請臺灣臺中地方法院檢察署檢察官偵查起訴及移送
    本院併案審理。
    理  由
一、右揭事實，業據被告戊○○於偵審中坦承不諱，核與被害人庚○○於警訊及本院
    審理時及被害人盛揚機械有限公司負責人辛○○、前開機車所有人己○○於警訊
    中指訴情節相符，並有贓物認領保管收據（單）三紙、相片八幀、車籍作業系統
    －查詢認可資料、車輛車牌失竊作業－新增車輛認可資料各一紙、現場圖三紙附
    卷可憑及鑰匙一支扣案可稽，堪信被告戊○○之自白與事實相符，堪足採認。另
    訊據被告丙○○坦承附表編號一所示之竊盜犯行，惟矢口否認有與被告戊○○共
    同涉犯前開附表編號二、五、七、十二、十五、十八、十九、二十、二十二、二
    十三、二十五號及前開犯罪事實欄第一項之（一）、（二）所示之竊盜犯行，辯
    稱：伊與被告戊○○係朋友，平常偶有來往，伊於九十二年七月間離開鐵工廠，
    於九十二年八月中旬到甲○○家裡幫忙照顧小孩，從早到晚就與甲○○在一起，
    不可能去竊盜云云。惟查：被告丙○○與戊○○共同於前開犯罪事實欄一之（一
    ）、（二）所示之時間、地點及附表編號二、五、七、十二、十五、十八、十九
    、二十、二十二、二十三、二十五號所示之時間、地點共同竊盜之事實，業據被
    告戊○○於警訊及偵審中分別供明在卷，被告戊○○、丙○○二人並無怨隙，亦
    據被告二人自承在卷，衡情被告戊○○應無誣陷被告丙○○之理。又觀附表編號
    二、五、七、十二、十五、十八、十九、二十、二十二、二十三、二十五號所示
    之竊案，其被竊物品均係鐵製零件、材料，動輒一百多公斤，且每月竊盜數次，
    業據被害人即證人庚○○到庭結證明確，而被告戊○○已年過半百，體力是否足
    以獨力在附表所示之時間內搬運如附表所示之物品，不無疑義，則被告戊○○供
    承附表所示之竊案，被告丙○○曾經共同參與十一次等語，另共同涉犯犯罪事實
    一之（一）、（二）竊案，應屬於合理可信。又查：被告丙○○於九十三年九月
    間至十月間雖曾到台中縣烏日鄉○○路一一二號甲○○家幫忙帶小孩，但有時仍
    會騎機車出去等情，業據證人甲○○到庭結證明確，是被告甲○○之證詞，亦不
    足作為案發當時被告丙○○不在場之證明。末查：被告丙○○於偵查中供稱：九
    十三年八月間尚在鐵工廠內工作，於本院審理時則改稱：九十三年七月間即離開
    鐵工廠，前後所供已有不一致，且於本院審理所供：九十三年八月中旬即至甲○○家工作云云，亦核與證人甲○○到庭結證稱：被告丙○○在伊家工作之時間係
    九十三年九月、十月間等語不符。此外，被告戊○○、丙○○前開警訊中所供關
    於附表所示之竊盜犯行部分，均出於被告戊○○、丙○○之自由意志所為，亦據
    該制作警訊筆錄之台中縣警察局烏日分局溪南派出所員警即證人乙○○到庭結證
    明確，核與庚○○於警訊及本院審理時指訴情節相符，復經被害人盛揚機械有限
    公司負責人辛○○、前開機車所有人己○○於警訊中指訴歷歷，且有贓物認領保
    管收據（單）三紙、相片八幀、車籍作業系統－查詢認可資料、車輛車牌失竊作
    業－新增車輛認可資料各一紙、現場圖三紙附卷可憑及鑰匙一把扣案可稽，被告
    丙○○上開所辯，均為卸責之詞，不足採信，本案事證明確，被告二人涉犯上開
    竊盜犯行，均堪認定。
二、查被告戊○○於九十三年端午節前後在工廠工作一個月，後來遭解雇，找不到工
    作才行竊等情，業據其自承在卷，足認其顯以竊盜維生，核被告戊○○所為係犯
    刑法第三百二十二條之常業竊盜罪。另按刑法第三百二十二條以竊盜為常業罪，
    係指以竊盜為職業者而言，不以行竊次數為標準，苟非以行竊為謀生之職業，縱
    有多次行竊，仍難以常業竊盜論擬（參最高法院三十年度上字第三二八號著有判
    例）。訊據被告丙○○堅決否認係以竊盜維生，辯稱：伊有在工廠及甲○○家工
    作，工資每日七百至八百元，另外還有獎金等語。經查：被告確曾在九十三年間
    到綽號「阿良」之男子所經營之鐵工廠工作數個月，並曾在證人甲○○家工作數
    月，業據證人甲○○到庭結證明確，而被告丙○○固行竊次數高達十幾次，但所
    竊財物大部分為鐵材，價值不高，且查無積極事證證明被告丙○○有反覆以竊盜
    為業之社會活動，是蒞庭檢察官變更起訴意旨認被告丙○○應依常業竊盜罪處斷
    ，尚有未洽，惟基本事實同一，爰就被告丙○○部分，變更起訴法條為刑法第三
    百二十條第一項之普通竊盜罪。被告戊○○與丙○○就附表編號二、五、七、十
    二、十五、十八、十九、二十、二十二、二十三、二十五、前開犯罪事實一之（
    一）、（二）所示之竊盜犯行，有犯意聯絡與行為分擔，應就各次竊盜犯行，俱
    論以共同正犯。被告丙○○多次竊盜犯行，時間緊接，犯罪構成要件相同，且數
    次行竊地點相同，顯係基於概括犯意反覆為之，為連續犯，依法論以一罪，並加
    重其刑。併案移送意旨關於被告戊○○單獨或共同與被告丙○○於附表所示之時
    間竊取庚○○之財物之犯行，與起訴書犯罪事實欄內所示之竊盜犯行，有連續犯
    之裁判上一罪之關係，為起訴效力所及，又被告丙○○亦參與本判決犯罪事實第
    一項之（二）之竊盜犯行，業據同案被告戊○○供明在卷，核與被害人庚○○指
    訴情節相符，雖未據公訴人提起公訴，惟與前開起訴書犯罪事實欄內所示之竊盜
    犯行有連續犯之裁判上一罪之關係，亦為起訴效力所及，本院均得一併審酌。另
    被告丙○○於九十一年七月十一日、九十一年十二月三十日、九十二年四月三日
    連續竊取庚○○所有之廢鐵得逞之犯行，雖據被告丙○○於警訊中供認不諱。然
    查：被告丙○○於九十二年四月三十日竊取佳山金屬公司之鋼板八片，業經本院
    於九十二年五月二十八日以九十二年沙簡字第二九一號判處罰金二千元，並於九
    十二年六月二十三日確定，有本院九十二年沙簡字第二九一號判決一份在卷可憑
    ，是被告丙○○於九十一年七月十一日、九十一年十二月三十日、九十二年四月
    三日之竊盜犯行，為前開簡易處刑案件既判力效力所及，本院依法自不得併予審
    酌，附此敘明。又被告戊○○前於九十一年五月二十三日因竊盜案，經本院判處
    有期徒刑六月確定，再於九十一年十月十四日因竊盜案，經本院判處有期徒刑十
    月，於九十一年十一月十一日確定，而於九十一年八月十九日入監執行，前開二
    案接續執至九十二年十一月二十日縮刑期滿，視為已執行有期徒刑完畢，有台灣
    高等法院被告全國前案紀錄表一紙附卷可憑，其於有期徒刑執行完畢後，五年之
    內再犯本件有期徒刑以上之罪，為累犯，依法加重其刑。爰審酌被告戊○○年事
    已高，謀生不易，而以竊盜廢鐵變賣為業，犯罪次數眾多，犯罪所得不高，及事
    後已坦承犯行，但未與被害人和解等一切情狀；被告丙○○年輕力壯，不思尋正
    當途徑取得財物，多次竊取他人財物，事後飾詞狡辯，顯無悔意等一切情狀，各
    量處如主文所示之刑。扣案之鑰匙一把，為共犯被告戊○○所有供犯罪事實欄一
    之（一）竊盜犯行所用之物，業據被告戊○○供明在卷，併依法宣告沒收。
據上論斷，應依刑事訴訟法第四百五十二條、第二百九十九條第一項前段、第三百條
，刑法第二十八條、第五十六條、第三百二十二條、第三百二十條第一項、第四十七
條、第三十八條第一項第二款，判決如主文。
本案經檢察官丁○○到庭執行職務。
中      華      民      國      九十四      年      三    月  二十二    日
                         臺灣臺中地方法院刑事第九庭
                                 審判長 法  官  黃  文  進
                                        法  官  陳  思  成
                                        法  官  陳  如  玲
右正本證明與原本無異。
如不服本判決，應於判決送達後十日內向本院提出上訴狀，上訴於臺灣高等法院臺中
分院( 須附繕本 )。
                                        書記官
中      華      民      國      九十四      年      三    月  二十二    日
附錄論罪科刑法條
┌──┬─────────┬───────────┬───────┬───┐
│編號│  犯  罪  時  間  │    犯  罪  地  點    │ 所 得 財 物  │行為人│
├──┼─────────┼───────────┼───────┼───┤
│ 一 │九十二年十一月十日│台中縣烏日鄉螺潭村慶光│廢鐵一批      │丙○○│
│    │                  │路九十七號旁空地      │              │      │
├──┼─────────┼───────────┼───────┼───┤
│ 二 │九十三年六月二日  │台中縣烏日鄉螺潭村慶光│電纜１００公斤│戊○○│
│    │                  │路九十七號旁空地      │              │丙○○│
├──┼─────────┼───────────┼───────┼───┤
│ 三 │九十三年六月五日  │台中縣烏日鄉螺潭村慶光│電纜９０公斤  │戊○○│
│    │                  │路九十七號旁空地      │              │      │
├──┼─────────┼───────────┼───────┼───┤
│ 四 │九十三年六月十日  │台中縣烏日鄉螺潭村慶光│電纜１００公斤│戊○○│
│    │                  │路九十七號旁空地      │              │      │
├──┼─────────┼───────────┼───────┼───┤
│ 五 │九十三年六月十七日│台中縣烏日鄉螺潭村慶光│電纜１００公斤│戊○○│
│    │                  │路九十七號旁空地      │              │丙○○│
├──┼─────────┼───────────┼───────┼───┤
│ 六 │九十三年六月二十七│台中縣烏日鄉螺潭村慶光│電纜１００公斤│戊○○│
│    │日                │路九十七號旁空地      │              │      │
├──┼─────────┼───────────┼───────┼───┤
│ 七 │九十三年七月三日  │台中縣烏日鄉螺潭村慶光│電纜１００公斤│戊○○│
│    │                  │路九十七號旁空地      │              │丙○○│
├──┼─────────┼───────────┼───────┼───┤
│ 八 │九十三年七月十日  │台中縣烏日鄉螺潭村慶光│電纜８０公斤  │戊○○│
│    │                  │路九十七號旁空地      │              │      │
├──┼─────────┼───────────┼───────┼───┤
│ 九 │九十三年七月十七日│台中縣烏日鄉螺潭村慶光│電纜９０公斤  │戊○○│
│    │                  │路九十七號旁空地      │              │      │
├──┼─────────┼───────────┼───────┼───┤
│ 十 │九十三年十月五日  │台中縣烏日鄉螺潭村慶光│重機械零件    │戊○○│
│    │                  │路九十七號旁空地      │１３０公斤    │      │
├──┼─────────┼───────────┼───────┼───┤
│ 十一 │九十三年十月十一日│台中縣烏日鄉螺潭村慶光│怪手零件１２０│戊○○│
│    │     │路九十七號旁空地      │公斤          │      │
├──┼─────────┼───────────┼───────┼───┤
│十二  │九十三年十月十八日│台中縣烏日鄉螺潭村慶光│怪手零件１２０│戊○○│
│    │                  │路九十七號旁空地      │公斤          │丙○○│
├──┼─────────┼───────────┼───────┼───┤
│十三  │九十三年十月二十六│台中縣烏日鄉螺潭村慶光│怪手零件１００│戊○○│
│    │日                │路九十七號旁空地      │公斤          │      │
├──┼─────────┼───────────┼───────┼───┤
│十四  │九十三年十一月三日│台中縣烏日鄉螺潭村慶光│怪手零件１２０│戊○○│
│    │                  │路九十七號旁空地      │公斤          │      │
├──┼─────────┼───────────┼───────┼───┤
│十五  │九十三年十一月十一│台中縣烏日鄉螺潭村慶光│怪手零件１３０│戊○○│
│    │日                │路九十七號旁空地      │公斤          │丙○○│
├──┼─────────┼───────────┼───────┼───┤
│十六  │九十三年十一月二十│台中縣烏日鄉螺潭村慶光│三角鐵１００公│戊○○│
│    │日                │路九十七號旁空地      │斤            │      │
├──┼─────────┼───────────┼───────┼───┤
│十七  │九十三年十一月二十│台中縣烏日鄉螺潭村慶光│電纜１００公斤│戊○○│
│    │八日              │路九十七號旁空地      │              │      │
├──┼─────────┼───────────┼───────┼───┤
│十八  │九十三年十二月三日│台中縣烏日鄉螺潭村慶光│電纜１００公斤│戊○○│
│    │                  │路九十七號旁空地      │              │丙○○│
├──┼─────────┼───────────┼───────┼───┤
│十九  │九十三年十二月十日│台中縣烏日鄉螺潭村慶光│電纜１２０公斤│戊○○│
│    │                  │路九十七號旁空地      │              │丙○○│
├──┼─────────┼───────────┼───────┼───┤
│二十  │九十三年十二月十七│台中縣烏日鄉螺潭村慶光│電纜１２０公斤│戊○○│
│    │日                │路九十七號旁空地      │              │丙○○│
├──┼─────────┼───────────┼───────┼───┤
│  │九十三年十二月二十│台中縣烏日鄉螺潭村慶光│怪手零件１２０│戊○○│
│    │二日              │路九十七號旁空地      │公斤          │      │
├──┼─────────┼───────────┼───────┼───┤
│  │九十三年十二月二十│台中縣烏日鄉螺潭村慶光│怪手零件１００│戊○○│
│    │八日              │路九十七號旁空地      │公斤          │丙○○│
├──┼─────────┼───────────┼───────┼───┤
│  │九十三年十二月二十│台中縣烏日鄉螺潭村慶光│怪手零件１００│戊○○│
│    │九日              │路九十七號旁空地      │公斤          │丙○○│
├──┼─────────┼───────────┼───────┼───┤
│  │九十三年十二月三十│台中縣烏日鄉螺潭村慶光│怪手零件１００│戊○○│
│    │日                │路九十七號旁空地      │公斤          │      │
├──┼─────────┼───────────┼───────┼───┤
│  │九十三年十二月三十│台中縣烏日鄉螺潭村慶光│怪手零件１００│戊○○│
│    │一日              │路九十七號旁空地      │公斤          │丙○○│
├──┼─────────┼───────────┼───────┼───┤
│  │九十四年一月二日  │台中縣烏日鄉螺潭村慶光│怪手零件１００│戊○○│
│    │                  │路九十七號旁空地      │公斤          │      │
├──┼─────────┼───────────┼───────┼───┤
│  │九十四年一月五日  │台中縣烏日鄉螺潭村慶光│怪手零件１００│戊○○│
│    │                  │路九十七號旁空地      │公斤          │      │
└──┴─────────┴───────────┴───────┴───┘
